Inventaris van het archief van het Ministerie van Koloniën: Toegangen Openbaar Verbaal, (1900) 1901-1953 (1962)
Nationaal Archief, Den Haag
- Toegangen van de tweede en derde afdeling (Financiële zaken), C.
  - Indexkaarten van de Tweede en Derde Afdeling., 1924-1945; 467-475; 9 pakken
    7.0: Belastingen; 1911-1950
    8.00: Drukwerken; 1925-1939
    8.31: Stijlerij, Mariënburg; 1919-1942
    9.0: Niet afgedane zaken; 1940-1949
    - Rubrieknummers 1 - 1.3, 467
    - Rubrieknummers 2 - 2.26, 468
    - Rubrieknummers 2.27 - 2.29, 469
    - Rubrieknummers 2.29 - 3.5, 470
    - Rubrieknummers 4 - 4.4, 471
    - Rubrieknummers 5 - 7.09, 472
    - Rubrieknummers 7.1 - 7.29, 473
    - Rubrieknummers 7.3 - 7.416, 474
    - Rubrieknummers 7.417 - 9.0, 475
  - Decimale code van de indexkaarten van de Tweede en Derde Afdeling., 1924-1952; 477; 1 pak
    Het bevat een numerieke lijst op rubrieknummers (1.0 - 8.6) en alfabetische lijsten van onderwerpen, verwijzend naar het bijbehorende rubrieknummer. Deze lijsten vormen een toegang op inv.nrs. 467-475.
  - Indexkaarten van de Tweede en Derde Afdeling., 1945-1950, 1950 - 1952; 476; 1 pak
    De index, vroeger gerubriceerd IIb en IIc, is ingedeeld met de volgende rubrieken:
    Financiële aangelegenheden, diversen; 1945-1950
    2e: Deviezenposities; 1951
    5e: Deviezen- en monetaire maatregelen R.I.S.; 1952
    6v: Monetaire verhouding Indonesië - Zwitserland; 1952
    13: Garantieverplichtingen t.o.v. de R.I.S.; 1952
    27: Conferentie van Ministers v.d. Nederlands-Indonesische Unie; 1950
    31: Financiële verhouding tussen kerk en staat in Indonesië; 1950
    34g, i, k: Hoge commissariaat te Djakarta; 1950-1952
    36: Militair-financiële aangelegenheden Indonesië; 1950-1952
    37: Leger en Marine in Nieuw-Guinea; 1950-1952
    38o, p, q: Indonesische leningen; 1950-1952
    41a: Javasche Bank, benoemingen; 1950-1951
    42I, IIIe, IVg, Va, IX: Belastingen; 1948-1951
    46: Marshall hulp aan Suriname (stichting Machinale Landbouw); 1951
    48: Begroting, Nieuw Guinea; 1950
    49: Financiering uitgaven Nieuw Guinea; 1950
    53: Basesgoederen Nieuw-Guinea; 1950-1952
    55: Vordering op Ned. Handel Mij van Schmidt & Co.; 1950
  - Index op financiële onderwerpen, verwijzend naar bescheiden, opgenomen in het chronologisch archief van het ministerie., 1921-1952; 478; 1 pak
    Deze index is vermoedelijk afkomstig van de heer G. Roels.
    De index, vroeger gerubriceerd IId, is ingedeeld met de volgende rubrieken:
    map 1: Bankwezen
    map 2: Nederlands-Indië: bankwezen, postspaarbank, postwisselverkeer, Javasche Bank
    map 3: Suriname: bankwezen, postspaarbank, postwisselverkeer, Surinaamsche Bank
    map 4: Curaçao: bankwezen, postspaarbank, postwisselverkeer, Curaçaosche Bank
    map 5: Indische pensioenfondsen
    map 6: Opium
    map 7: Financiële aangelegenheden, diversen; 1901-1940
    map 8: Vlottende schuld, Nederlands-Indië; 1936-1940
    map 9: Nederlans-Indische leningen; Surinaamse leningen
    map 10: Muntwezen
  - Lijsten der openbare en geheime mailrapporten, behandeld door de Tweede Afdeling; met bijgebonden klappers., 1925-1940; 450-466; 16 delen
    - 1925, 450
    - 1926, 451
    - 1927, 452
    - 1928, 453
    - 1929, 454
    - 1930, 455
    - 1931, 456
    - 1932, 457
    - 1933, 458
    - 1934, 459
    - 1935, 460
    - 1936, 461
    - 1937, 462
    - 1938, 463
    - 1939, 464
    - 1940, 465
    - 1940, klapper, 466
  - Agenda's van het Bureau Invordering; met vermelding van de datum van afdoening en bijgebonden klappers vanaf 1926., 1922-1934; 501-529; 29 delen
    - 1922, 501
    - 1923, eerste halfjaar, 502
    - 1923, tweede halfjaar, 503
    - 1923, klapper, 504
    - 1924, eerste halfjaar, 505
    - 1924, klapper, 506
    - 1924, tweede halfjaar, 507
    - 1924, klapper, 508
    - 1925, eerste halfjaar, 509
    - 1925, klapper, 510
    - 1925, tweede halfjaar, 511
    - 1925, klapper, 512
    - 1926, eerste halfjaar, 513
    - 1926, tweede halfjaar, 514
    - 1927, eerste halfjaar, 515
    - 1927, tweede halfjaar, 516
    - 1928, eerste halfjaar, 517
    - 1928, tweede halfjaar, 518
    - 1929, eerste halfjaar, 519
    - 1929, tweede halfjaar, 520
    - 1930, eerste halfjaar, 521
    - 1930, tweede halfjaar, 522
    - 1931, eerste halfjaar, 523
    - 1931, tweede halfjaar, 524
    - 1932, eerste halfjaar, 525
    - 1932, tweede halfjaar, 526
    - 1933, eerste halfjaar, 527
    - 1933, tweede halfjaar, 528
    - 1934, 529
  - Agenda's van de Afdeling Pensioenen; met vermelding van de datum van afdoening en bijgebonden klappers tot en met 1933., 1930-1942; 530-547; 18 delen
    - 1930, 530
    - 1931, 531
    - 1932, 532
    - 1933, 533
    - 1934, 534
    - 1935, 535
    - 1936, 536
    - 1937, 537
    - 1938, 538
    - 1939, 539
    - 1940-1942, 540
    - 1934, klapper, 541
    - 1935, klapper, 542
    - 1936, klapper, 543
    - 1937, klapper, 544
    - 1938, klapper, 545
    - 1939, klapper, 546
    - 1940 - 1942, klapper, 547
- Toegangen van de vierde afdeling (Binnenlands bestuur, onderwijs, eredienst, economische zaken), D.
  Ontstaan in 1918 als
  Vierde Afdeling: binnenlands bestuur, decentralisatie, landbouw, nijverheid, handel en scheepvaart en de
  Vijfde Afdeling: onderwijs, eredienst en volksgezondheid. In 1924 samengevoegd tot de Vierde Afdeling.
  In 1933 werden er binnen de Vierde Afdeling het Bureau Economische Zaken, het Bureau Bestuurs- en Onderwijszaken (BOZ) en in 1938 het Bureau Welvaartszaken (WZ) opgericht. In 1938 werd de Achtste Afdeling opgericht, die afgesplitst van de Vierde Afdeling, alle zaken behandelde behorend tot het Indische Departement van Economische Zaken en de buitenlandse handel. In 1940 werd de Negende Afdeling gevormd: Bestuurs- en Onderwijszaken.
  In 1946 werden de volgende wijzigingen doorgevoerd:
  Vierde Afdeling: economische zaken
  Vijfde Afdeling: binnenlands bestuur, onderwijs en eredienst, verkeer en waterstaat.
  Tenslotte in 1949:
  Vierde Afdeling: economische zaken, landbouw en visserij, scheepvaart
  Vijfde Afdeling: binnenlandse zaken, gezondheid, opvoeding, kunsten en wetenschappen, verkeer, waterstaat, energie en mijnwezen.
  - Agenda's van de Vijfde Afdeling (Onderwijs en eredienst), met bijgebonden klappers., 1917-1923; 548-554; 7 delen
    - 1917, 548
    - 1918, 549
    - 1919, 550
    - 1920, 551
    - 1921, 552
    - 1922, 553
    - 1923, 554
  - Agenda's van de Vierde Afdeling (Binnenlands bestuur, onderwijs en eredienst), met bijgebonden klappers., 1927-1931; 555-563; 9 delen
    - 1927, eerste halfjaar, 555
    - 1927, tweede halfjaar, 556
    - 1928, eerste halfjaar, 557
    - 1928, tweede halfjaar, 558
    - 1929, eerste halfjaar, 559
    - 1929, tweede halfjaar, 560
    - 1930, eerste halfjaar, 561
    - 1931, eerste halfjaar, 562
    - 1931, tweede halfjaar, 563
  - Agenda's van de Vierde Afdeling, Bureau Economische Zaken, met bijgebonden klappers en van de Achtste Afdeling., 1933-1940, 1948 - 1960; 564-572C; 12 delen
    De delen lopend over het jaar 1951-1957 en 1957- 1960 dragen het opschrift 'Geheim'.
    - 1933, 564
    - 1934, 565
    - 1935, 566
    - 1936, 567
    - 1937 jan. - okt., 568
    - 1937 okt. - 1938, 569
    - 1938 jan. - mei, 570
    - 1939, 571
    - 1940, 572
    - 1948 juni - 1951 jan., 572A
    - 1951 jan. - 1957 jan., geheim, 572B
    - 1957 feb. - 1960 juli, geheim, 572C
  - Agenda's van de Vierde Afdeling, Bureau Bestuurs- en Onderwijszaken (BOZ) en vanaf 1940 van de Negende Afdeling; met vermelding van de datum van afdoening en bijgebonden klappers., 1933-1950 maart 16; 573-580B; 10 delen
    - 1933, 573
    - 1934, 574
    - 1935, 575
    - 1936, 576
    - 1937, 577
    - 1938, 578
    - 1939, 579
    - 1940-1948, 580
    - 1949-1950 maart 16, 580A
    - Klapper, 1949 - 1950 maart 16, 580B
  - Agenda's van het Bureau Welvaartszaken (WZ); met vermelding van de datum van afdoening en klapper., 1938-1940; 581-582; 2 delen
    - 1938, 581
    - 1940, 582
  - Indexkaarten van de Vierde Afdeling (Binnenlands bestuur, onderwijs en eredienst)., 1921-1929; 583-584; 2 dozen
    De index, vroeger gerubriceerd IVa1, is ingedeeld met de volgende rubrieken, welke niet alle zijn vermeld:
    2: Agrarische Zaken; 1923-1929
    4 en 5: Ambtenaren, algemeen; 1921-1929
    6: Arbeid; 1921-1924
    7: Archieven; 1921-1929
    8: Atjeh; 1928-1929
    9: Bedevaart; 1924-1929
    10: Begroting; 1923-1929
    12: Belastingen; 1922-1928
    13 en 14: Bestuur; 1921-1929
    15: Bezoldigingen; 1921-1927
    16: Boekwerken; 1927-1929
    17: Borneo, grensregeling; 1922-1929
    18: Boswezen; 1921-1929
    21: Congressen en conferenties; 1922-1929
    67: Decentralisatie; 1922-1929
    69: Desawezen; 1921-1926
    70 en 71: Dierenbescherming; 1921-1929
    73 en 74: Eredienst; 1923-1929
    75: Eretekenen; 1921-1922
    76: Encyclopaedisch Bureau; 1921-1928
    77: Erfpacht; 1921-1929
    78: Films; 1921-1929
    80: Gronden, grondverhuur, enz.; 1921-1929
    132 en 133: Handelswetgeving, invoerregelingen; 1921-1929
    134-135: Handelswetgeving, uitvoerregelingen; 1922-1929
    143-150: Jaarbeurzen; 1921-1929
    151: Japanse zaken; 1922-1929
    152: Kanselarijrechten; 1928
    153: Kiesrecht; 1922-1925
    154: Koloniaal Instituut, Kon. Ver. -; 1924-1927
    155: Kolonisatie, emigratie, immigratie; 1921-1929
    156: Kredietwezen; 1921-1927
    157: Kunsten en wetenschappen en geschenken; 1921-1929
    158-165: Landbouw (cultures); 1921-1929
    166: Koffie, landbouw -; 1927-1929
    167: Suiker, landbouw -; 1923-1929
    168: Landbouw, Suriname en Curaçao; 1923-1924
    169: Landbouw, nijverheid en handel, departement; 1921
    170: Vezelleverende gewassen, landbouw, -; 1921-1928
    173: Landrente, Java en Madoera; 1921-1924
    174: Miangas of Palmas, geschil met de V.S. v. Amerika; 1922-1928
    175: Minahasa-aandenken; 1929
    176: Muntwezen; 1921-1928
    177: Naamloze vennootschappen; 1921-1929
    178: Nieuw-Guinea; 1921-1924
    179-187: Nijverheid; 1921-1927
    188-190: Onderwijs; 1924-1929
    193: Landerijen, particuliere - terugbrenging tot landsdomein; 1921-1929
    197: Politie; 1921-1929
    198: Politieke contracten; 1921-1929
    199: Politieke en economische toestand, mailrapporten betreffende - op de buitengewesten zie ook: Binnenlands Bestuur Groep IVa2 (Mailrapp.); 1922-1927
    200, 1929: Publicaties
    201: Regentschappen; 1921
    202: Reglement Regering, op het beleid der -; 1922-1929
    204, 224: Scheepvaart; 1921-1929
    227: Subsidies; 1921-1929
    229: Tentoonstellingen; 1921-1929
    240: Timor en onderhorigheden; 1921-1927
    242: Veeteelt; 1921-1927
    247 en 248: Visserij; 1921-1929
    249 en 250: Voedselvoorziening; 1921-1927
    251: Volkenbond; 1921-1929
    252-257: Volksgezondheid; 1924-1929
    258: Volkshuisvesting; 1924-1929
    259: Volksraad; 1921-1929
    260: Volkstellingen in Ned. Indië en statistiek, kantoor; 1921-1929
    261: Vorstenlanden op Java; 1921-1927
    263: Vuurwapenen en munitie; 1927
    264: Waterschappen; 1922-1926
    266: IJkwezen; 1923-1929
    267: Zending; 1924-1929
    - Rubrieken A (aanwijzingen) - Landrente, 583
    - Rubrieken M (aanwijzingen) - Zendingsraad, 584
  - Indexkaarten van de Vierde Afdeling Binnenlands bestuur, Onderwijs en eredienst en Economische zaken., 1930-1937; 585-589; 5 dozen
    De index, vroeger gerubriceerd IVb, is ingedeeld met de volgende rubrieken:
    0.1: Vennootschappen; 1929-1937
    0.2: Verenigingen; 1930-1937
    0.4: Natuurmonumenten
    0.5: Publicaties, algemene -; 1930-1936
    0.6: Minahasa Huldeblijk; 1930-1935
    0.7: Kanselarijrechten; 1930-1936
    3.7f: Grote Oost, inlandse zelfbesturen; 1938-1939
    10.0: Grondgebied. Algemeen; 1930-1936
    10.1 e.v.: Grensregeling; 1922-1937
    10.1: Borneo, grensregeling; 1922-1930
    10.2: Nieuw-Guinea, grensregeling; 1932-1937
    10.4: Miangas, grenskwestie; 1930-1935
    11.0: Regering en hoge colleges, algemeen; 1932-1937
    11.2: Raad van Nederlandsch-Indië; 1930-1937
    11.3: Volksraad; 1930-1937
    11.37: Kiesrecht; 1930-1936
    11.4: Algemene Rekenkamer; 1935-1937
    11.5: Departementen van algemeen bestuur; 1931-1940
    12.0: Bestuur; 1930-1937
    12.1: Binnenlands bestuur; 1931-1937
    12.2: Decentralisatie; 1930-1937
    12.3: Bestuurshervorming; 1930-1938
    12.32: Java en Madoera, bestuurshervorming -; 1930-1934
    12.33: Buitengewesten, bestuurshervorming; 1934-1938
    12.331: Sumatra, bestuurshervorming; 1932-1934
    12.332: Grote Oost, bestuurshervorming -; 1934
    12.5: Inlandse gemeenten; 1930-1935
    12.51: Java en Madoera, inlandse gemeenten; 1935
    12.6: Inlandse zelfbesturen; 1930-1937
    12.62: Vorstenlanden, inlandse zelfbesturen; 1930-1936
    12.631: Atjeh, inlandse zelfbesturen; 1937
    12.641: Borneo, inlandse zelfbesturen; 1934
    12.65: Grote Oost, inlandse zelfbesturen; 1936
    12.7: Chinezen; 1930-1937
    12.8: Japanners; 1930-1937
    12.9: Vreemde oosterlingen; 1931-1937
    13.0: Politie; 1930-1936
    14.0: Agrarische Zaken; 1934-1937
    14.1: Erfpacht; 1930-1937
    14.2: Eigendom en andere grondrechten; 1930-1937
    14.44: Vorstenlanden, agrarische hervorming in de -; 1931
    15.0: Volkscredietwezen en coöperatie; 1935-1937
    16.0: Kolonisatie en emigratie; 1930-1937
    16.111: Lampongs, inlandse kolonisatie, -; 1936
    16.122: Nieuw-Guinea, europese kolonisatie, -; 1930-1936
    16.3: Immigratie; 1932-1933
    17.0: Ambtenaren; 1930-1937
    20.0: Economische Zaken; 1930-1937
    20.14: Welvaartsdiensten; 1932-1935
    20.17: Nieuw-Guinea, economische zaken; 1936-1937
    21.0: Land- en tuinbouw; 1930-1937
    21.102: Voedselvoorziening; 1929-1937
    22.0: Boswezen; 1930-1937
    22.5: Natuurbescherming; 1931-1937
    23.1: Veeteelt; 1930-1937
    23.2: Visserij; 1930-1944
    23.30: Jacht; 1930-1937
    24.0: Nijverheid; 1930-1937
    25.0: Handel en scheepvaart; 1930-1937
    25.1: In- en uitvoer; 1930-1937
    25.2: Kamers van Koophandel; 1930-1937
    25.7: IJkwezen; 1930-1934
    26.17: Bedrijfsreglementeringen; 1935-1937
    29.0: Statistiek; 1930-1937
    29.3: Volkstelling; 1930-1936
    30.0: Onderwijs; 1930-1937
    37.0: Eredienst; 1930-1937
    37.5: Zending en missie; 1931-1937
    37.522: Sangi- en Talaut Comité; 1932-1935
    37.7: Bedevaart; 1930-1939
    38.0: Volksgezondheid; 1930-1937
    38.32: Drinkwatervoorziening; 1936
    38.33: Volkshuisvesting; 1930-1933
    39.0: Kunsten en wetenschappen; 1931-1937
    39.1: Kunsten; 1930-1937
    39.2: Oudheidkunde; 1933-1937
    39.3: Archieven; 1930-1937
    39.4: Volkslectuur; 1933-1935
    39.43: Publicaties; 1933-1937
    39.5: Films; 1930-1937
    39.6: Wetenschappen; 1930-1937
    39.611: Natuurmonumenten en natuurreservaten; 1933
    39.62: Expedities, wetenschappelijke; 1930-1937
    40.0: Volkenbondszaken; 1930-1937
    40.2: Volkenbondszaken: hygiënische zaken; 1930-1937
    40.3: Volkenbondszaken: onderwijszaken; 1930-1937
    40.7: Volkenbondszaken: culturele bemoeienis; 1931-1937
    41.0: Conferenties; 1936-1937
    41.32: Pelgrimsvervoer, conferentie -; 1930
    41.4: Gezondheid, conferenties: -; 1930-1937
    41.42: Rode Kruis, internationale - conferenties; 1930
    41.43: Quarantaine, conferenties, gezondheid: -; 1930-1932
    41.45: Hygiëne, conferenties gezondheid: -; 1935-1937
    41.46: Ziekten, conferentie gezondheid: besmettelijke -; 1936-1937
    42.0: Congressen; 1930-1937
    42.1a: Landbouw, internationale - congressen; 1930-1937
    42.1e: Zuivelcongressen; 1931-1937
    42.1f: Bosbouwcongressen; 1931-1937
    42.1g: Natuurbescherming, congressen -; 1931-1936
    42.1i: Botanische congressen; 1935
    42.1j: Tuinbouwcongressen; 1935-1937
    42.4: Gezondheid, congressen -; 1930-1937
    42.43: Luchtvaartcongressen, internationale sanitaire -; 1930-1935
    42.5: Onderwijs, congressen -; 1930-1937
    42.6: Wetenschappen, congressen kunsten en -; 1930-1937
    42.66: Prae- en protohistorie, congressen -; 1932-1936
    42.81: Veeartsenijkundige, internationale - congressen; 1930-1937
    42.82: Pluimveecongressen; 1930-1935
    43.0: Internationale verdragen; 1930-1937
    43.1: Landbouw, internationale verdragen: -; 1931-1936
    43.5: Gezondheid, internationale verdragen: -; 1930-1937
    43.54: Kamaran, verdrag quarantaine station; 1931-1937
    43.54: Quarantainestation, verdrag - Kamaran; 1931-1937
    43.55: Luchtvaart, sanitair verdrag van de -; 1934-1937
    43.62: Doodsoorzaken, internationale verdragen: statistiek van -; 1934-1937
    43.62: Statistiek v., internationale verdragen: - doodsoorzaken; 1934-1937
    43.7: Visserij, internationale verdragen: -; 1931-1937
    43.8: Onderwijs, internationale verdragen: -; 1932-1937
    43.9: Natuurbescherming, internationale verdragen: -; 1934-1937
    44.0: Internationale Instellingen; 1930-1937
    44.1: Landbouw, internationale instellingen: -; 1930-1937
    44.14: Bosbouw, internationaal comité -; 1937
    44.2: Nijverheid, internationale instellingen: -; 1930-1937
    44.4: Gezondheid, internationale instellingen: -; 1930-1937
    44.414: Luchtvaart, internationale sanitaire regeling v.d. -; 1930-1937
    44.6: Wetenschap, internationale instellingen: -; 1930-1937
    44.611: Publicaties, internationale instellingen: wetenschap -; 1930-1937
    44.62: Volkskunst, internationale commissie voor de -; 1930
    44.7: Onderwijs, internationale instellingen: -; 1930-1937
    45.0: Tentoonstellingen; 1930-1936
    45.133: Hygiëne, tentoonstellingen: -; 1932
    45.134: Onderwijs, tentoonstellingen; 1933
    45.135: Kunsten, tentoonstellingen: - en wetenschappen; 1933-1934
    45.135: Wetenschappen, tentoonstellingen: kunsten en -; 1933-1934
    45.1351: Volkskunst, tentoonstellingen -; 1931-1935
    - Rubrieken 0.0 - 12.90, 585
    - Rubrieken 13.0 - 29.6, 586
    - Rubrieken 30.0 - 37.761, 587
    - Rubrieken 38.0 - 43.62, 588
    - Rubrieken 43.5 - 45, 589
  - Indexkaarten van de Vierde Afdeling, Bureau Bestuurs- en onderwijszaken (BOZ)., 1937 sep. -1950; 589A-591; 3 pakken
    De index, vroeger gerubriceerd IVc, is ingedeeld met de volgende rubrieken:
    0.1: Publicaties, algemene -; 1937-1946
    0.2: Kanselarijrechten; ---
    0.3: Luchtbescherming B.B.; 1940
    1.0: Grondgebied. Algemeen; 1938-1949
    1.1 e.v.: Grensregeling
    1.1a: Borneo, grensregeling; ---
    1.1b: Nieuw-Guinea, grensregeling; 1937-1950
    2.0: Regering en hoge colleges, algemeen; 1937-1940
    2.2: Raad van Nederlandsch-Indië; ---
    2.3h: Kiesrecht; 1938
    2.4: Algemene Rekenkamer; ---
    2.5: Departementen van algemeen bestuur; 1931-1940
    3.0: Binnenlands bestuur; 1938-1950
    3.3: Decentralisatie; 1937-1940
    3.4: Bestuurshervorming; 1938-1940
    3.4b: Sumatra, bestuurshervorming; 1939-1940
    3.4c: Java en Madoera, bestuurshervorming; 1938-1940
    3.4d: Buitengewesten, bestuurshervorming; 1939-1940
    3.6: Inlandse gemeenten; ---
    3.6c: Buitengewesten, inlandse gemeenten; 1937-1938
    3.7c: Vorstenlanden, inlandse zelfbesturen; 1939
    3.7d: Sumatra, inlandse zelfbesturen; 1937-1938
    3.7e: Borneo, inlandse zelfbesturen; 1946
    4.0: Oost-aziatische zaken; 1937-1939
    4.2a: Chinezen; 1939-1950
    4.3: Japanners; 1937-1939
    4.3b: Nieuw-Guinea, belangen in -; 1937-1938
    4.3c: Borneo, belangen op -; 1937-1938
    4.3d: Celebes, belangen op -; 1937-1938
    4.3e: Timor, belangen op -; 1937-1939
    4.4: Vreemde oosterlingen; 1937-1940
    5.0: Agrarische Zaken; 1938-1939
    5.1: Erfpacht; 1937-1939
    5.2: Eigendom en andere grondrechten; 1937-1938
    6.0: Kolonisatie, inlandse en transmigratie; 1938-1949
    6d: Nieuw-Guinea, inlandse kolonisatie en transmigratie: -; 1948-1949
    7.0: Ambtenaren; 1937-1947
    7.0: Politie; 1938-1947
    9.0: Onderwijs; 1937-1950
    11.3: Volksraad; 1938
    14.0: Eredienst; 1937-1950
    15.0: Zending en missie; 1937-1949
    15.2c: Sangi- en Talaut Comité; 1940-1949
    16.0: Bedevaart; 1937-1950
    17.0: Volksgezondheid; 1937-1950
    18.0: Kunsten en Wetenschappen; 1937-1950
    18.1: Kunsten; 1937-1950
    18.2: Oudheidkunde; 1947
    18.3: Archieven; 1937-1945
    18.4: Volkslectuur; 1950
    18.4c: Publicaties
    18.5: Films; 1937-1949
    18.6: Expedities, wetenschappelijke -; 1937-1948
    18.6: Wetenschappen; 1948-1950
    18.7: Indisch instituut; 1950
    19.0: Volkenbondszaken; 1940-1950
    19.1: Hygiënische zaken, volkenbondszaken: -; 1937-1946
    19.2: Onderwijszaken, volkenbondszaken: -; 1937-1949
    19.3: Culturele bemoeienis, volkenbondszaken: -; 1937-1947
    19.4: Volkshuisvesting in tropische gebieden; 1950
    20.0: Congressen; 1937-1950
    20.1: Gezondheid, congressen -; 1937-1950
    20.1d: Luchtvaartcongressen, internationale sanitaire -
    20.2: Onderwijs, congressen -; 1945-1950
    20.3: Wetenschappen, congressen kunsten en -; 1937-1949
    20.3d: Prae- en protohistorie, congressen -
    21.0: Conferenties; 1937-1950
    21.0a: Pelgrimsvervoer, conferentie -
    21.1: Gezondheid, conferenties: -; 1938-1949
    21.1c: Rode Kruis, internationale - conferenties
    21.1d: Quarantaine, conferenties, gezondheid: -; 1948
    21.1f: Hygiëne, conferenties gezondheid: -; 1937-1939
    21.1g: Ziekten, conferentie gezondheid: besmettelijke -; 1937-1939
    22.0: Internationale verdragen; 1937-1950
    22.1: Gezondheid, internationale verdragen: -; 1937-1950
    22.1e: Quarantainestation, verdrag - Kamaran; 1937-1948
    22.1f: Luchtvaart, sanitair verdrag van de -; 1937-1946
    22.1g: Doodsoorzaken, internationale verdragen: statistiek van -; 1937-1950
    22.2: Natuurbescherming; 1950
    23.0: Internationale Instellingen; 1937-1951
    23.1: Gezondheid, internationale instellingen: -; 1937-1951
    23.1be: Luchtvaart, internationale sanitaire regeling v.d. -; 1937-1939
    23.2: Kunsten en wetenschappen, internationale instellingen: -; 1938-1950
    23.3: Onderwijs, internationale instellingen: -; 1937-1940
    24.0: Tentoonstellingen; 1938
    24.1: Hygiëne, tentoonstellingen: -
    24.2: Onderwijs, tentoonstellingen
    24.3: Kunsten en wetenschappen, tentoonstellingen; 1938
    24.3b: Volkskunst, tentoonstellingen -
    - Rubrieken 0 - 3, 589A
    - Rubrieken 4 - 16, 590
    - Rubrieken 17 - 24, 591
  - Indexkaarten van de Vierde Afdeling, Bureau Welvaartszaken (WZ)., 1937 sep. - 1951; 592; 1 doos
    De index, vroeger gerubriceerd IVd, is ingedeeld met de volgende rubrieken:
    0a: Economische rapporten en statistieken; 1937-1940
    1: Welvaartspolitiek; 1938-1940
    2: Rijstpolitiek; 1938-1939
    3: Voedselvoorziening; 1937-1940
    4: Landbouw (cultures); 1937-1940
    5: Tuinbouw; 1938-1940
    6: Boswezen; 1937-1940
    7: Veeteelt; 1937-1940
    8: Visserij; 1937-1940
    9: Nijverheid; 1937-1940
    10: Handel, binnenlandse -; 1937-1940
    11: Volkscredietwezen en coöperatie; 1937-1939
    12: Middenstand; 1941
    13: IJkwezen; 1937-1939
    14: Landbouwbedrijven, 's Lands -; 1938
    15: Natuurwetenschappelijke zaken; 1940
    16: Natuurbescherming; 1937-1940
    17: Vennootschappen en verenigingen; 1937-1940
    18: Internationale Instellingen; 1937-1940
    18a: Landbouw, internationale instellingen:; 1937-1944
    19: Statistieken; 11937-1940
    20: Congressen; 1937-1950
    20a: Bodemkunde, congressen -; 1938-1940, 1950
    20b: Bosbouwcongressen; 1938-1940, 1948-1949
    20c: Botanische congressen; 1938-1940
    20d: Dierkunde, congressen -; 1938-1939
    20e: Landbouw, internationale - congressen; 1937-1940
    20f: Landmeetkunde, congressen: -; 1938
    20g: Tabak; 1939
    20h: Tuinbouwcongressen; 1937-1940
    20i: Veeteelt, congressen -; 1938, 1950
    20j: Visserij, congressen -; 1939
    21: Agrarische Zaken; 1939
    22: Kolonisatie en emigratie; 1939-1940
    23: Lonen; 1940
    24: Tentoonstellingen; 1938-1939
    31c: Apothekers; ---
    32: Ziekten; ---
    36: International Civil Aviation Organisation; 1950
    37a: Luchtvaartzaken, overeenkomsten; 1950